【裁判字號】    88,訴,1163
【裁判日期】    890314
【裁判案由】    貪污等
【裁判全文】
臺灣桃園地方法院刑事判決                        八十八年度訴字第一一六三號
    公  訴  人  臺灣桃園地方法院檢察署檢察官
    被      告  乙○○
                甲○○
                丙○○
右列被告因貪污等案件，經檢察官提起公訴（八十八年度偵字第九二００號），本院
判決如左：
        主  文
乙○○共同連續依據法令從事公務之人員，對於違背職務之行為收受賄賂，處有期徒
刑捌年，褫奪公權伍年，所得財物新台幣貳佰參拾萬元，應予追繳沒收，如全部或一
部無法追繳時，應以其財產抵償之。
        事  實
壹、國立中央警察大學（係由國立中央警官學校改制，以下簡稱警大）為培育我國警
    察及警官人才，並提供警察與警官之晉陞管道，曾舉辦專修班、二年制技術系班
    （以下簡稱二技班）及大學部等招生考試，其中專修班之招生對象為現職警察、
    消防人員，且係由台灣警察專科學校警員班畢業者為限，錄取後修業二年，經畢
    業後，派任警佐一階職務或同職序職務（專修班於八十六年度考試後即停止招生
    ）；二技班之招生對象係現職警察、消防人員，且曾於警大專修班畢業或台灣警
    察專科學校專科警員班畢業者為限，錄取後修業二年，經畢業後，派任巡官、分
    隊長等同職序職務；大學部之招生對象為具有高中畢業或同等學歷之年齡在二十
    五歲以下之社會一般人，錄取後修業四年，經畢業後，以警察資格任用（犯罪防
    治學系除外）。因參加警大專修班及二技班考試係警員晉陞為警官之惟一途徑，
    故進入警大就讀即成為現職警員最大之理想，因而應試者甚眾，競爭極為激烈，
    而警大於舉辦前開各種招生考試時，分為初試及複試，初試乃以筆試結果決定錄
    取名單，經初試錄取者應參知複試（含面試及體格檢查），複試通過後即正式放
    榜公布錄取名單，又該等考試之初試閱卷工作，專修班及二技班考試除電腦閱卷
    及人工閱卷外，尚包括工作資績（八十六年度專修班與二技班部分，工作資績均
    佔百分之三十，筆試成績僅佔百分之七十；八十七年度二技班部分，工作資績佔
    百分之四十，筆試成績佔百分之六十），大學部入學考試則分為電腦閱卷及人工
    閱卷兩部份。又人工閱卷分數及資績分數係由人工輸入，電腦閱卷部份則由讀卡
    機讀入電腦答案卡，次由閱卷系統程式閱卷核分，再與人工輸入之分數合計，依
    照考生總分排序，最後依據招生名額而產生榜單。而丁○○（業經本院另案審結
    ）係中央警官學校第五十期畢業，嗣後回警大任教職，自民國八十三年六月十五
    起兼代該校電子機計算中心（以下簡稱電算中心）代理主任至八十七年七月三十
    一日止（以該校發佈之校函為準），負責綜理該校資訊行政、教學及研究事項等
    業務，為依據法令從事公務之人員，而該電算中心於該校辦理招生考試時，負責
    招生委員會電子計算機作業組業務，其職掌事項為擬定電子計算機作業人員訓練
    計畫、簽印及測試有關電腦閱卷卡片、輸入及輸出考生資料、負責電腦閱卷及核
    計考試成績、打印成績單及協助錄取分發工作、處理考生申請成績複查等事項，
    詎料，丁○○竟利用其負責前開電腦閱卷工作之便，於該校八十六年度專修班、
    二技班及八十七年度二技班、大學部等招生考試中，對於違背職務之行為，直接
    或經由仲介者向考生收受金額不等之賄賂，而違背其之職務，或基於情誼等因素
    ，對於部分考生未收取賄賂，而對於主管之事務，直接圖利考生不法之利益，經
    由以下之程序竄改考生成績分數，使得前開之考生們藉由其之幫助得以錄取，均
    足以生損害警大招生考試之公平性、正確性及其他依正常程序參加考試之考生。
一、八十六年度二技班舞弊之方法：
    (一)丁○○於收得考生賄款（直接或經由仲介者轉交）後，即將相關之考生姓名或
      准考證號碼鍵入其之電腦檔案內，而其在閱卷（ＰＲＩＭＥ）電腦系統內設定
      ＲＥＭＮ程式，於主程式啟動核算成績時，會跟隨啟動，而依據其先前所輸入
      之考生准考證號碼或姓名竄改該等考生各科成績分數或資績分數，使該等考生
      得以達到錄取標準，因而變造其他同仁依職務所鍵入原本屬正確之前開考生成
      績，且其明知經其更改之該等考生成績及該等考生屬錄取考生事項均係屬不實
      之事項，仍將該等資料登載於其職務上所掌之考生成績單及初試錄取榜單，並
      交由警大教務處之人員寄發予考生及公告放榜。
    (二)其又依據前開程式內所載該等考生之姓名或准考證號碼，依據考試科目代號而
      鍵入電腦，而依標準答案卡及前開ＲＥＭＮ程式所更改後之考生成績，在終端
      機銀幕上直接竄改先前已由讀卡機讀入所有考生電腦答案卡中之前揭考生答案
      （因ＲＥＭＮ程式已核算前揭考生之科目與分數，故依該程式更改前述考生答
      案卡內之答案科目數可能不盡相同），使該答案卡之分數與其經由該程式竄改
      後之成績相同，而變造其他同仁依職務藉由讀卡機讀入前揭考生原所塗劃之答
      案。
    (三)因放榜後電腦答案卡仍置於電算中心終端機室之時間甚久，故其再列印所竄改
      前揭考生之各科答案內容報表（其上印有考生准考證號碼、考試科目代號及各
      科竄改後之答案），而俟機進入終端機室內依據前所列印之報表、准考證號碼
      及考試科目代號等資料，抽出該等考生之電腦答案卡，再依據前所列印之報表
      及竄改後之答案，對照題號依序塗改各該考生原始答案卡之答案，且於變造該
      等私文書後，於教務處人員前來收取答案卡時，將前開經其變造及未經變造之
      答案卡一併交付予該等人員。
二、八十七年度二技班舞弊之方法：
    丁○○於警大八十七年度二技班考試前，基於前開收受賄賂及偽造、變造文書之
    概括犯意，原擬依前述之方法竄改考生成績，乃透過仲介者大肆招攬考生，惟因
    警大於八十七年前開考試前，為防止考試有舞弊情形，乃於八十七年七月十二日
    由校長口頭告知丁○○免兼電算中心主任（行政作業程序至八十七年七月三十一
    日始完成），惟因電算中心之電腦系統係丁○○最熟捻，故丁○○仍須負責該次
    考試電腦閱卷及核計考試成績、打印成績單等工作，且因本次考試之電腦答案卡
    受到嚴密之管制，以及丁○○使用電腦之時間與機會不似去年便利，因此無法如
    同八十六年度般得以再於終端機前為有關考生更改答案，故僅以其於八十六年度
    即設定之ＲＥＭＮ程式，於主程式啟動核算成績時，依據其先前所輸入之考生准
    考證號碼或姓名竄改該等考生各科成績分數或資績分數，使該等考生得以達到錄
    取標準，因而變造其他同仁依職務所鍵入原本屬正確之前開考生成績，且其明知
    經其更改之該等考生成績及該等考生屬錄取考生事項均係屬不實之事項，仍將該
    等資料登載於其職務上所掌之考生成績單及初試錄取榜單，並交由警大教務處之
    人員寄發予考生及公告放榜，且其又設定該程式於執行前揭動作完畢後即自動刪
    除，致使本件案發後，內政部警政署刑事警察局資訊室人員無法由相關之電腦中
    查得該程式。
貳、乙○○係丁○○外甥，且係警大大學部正科六十三期一隊刑事警察學系學生，自
    八十三年八月十二日入學，於八十七年六月二十六日畢業，在校期間職務是學生
    ，並非依據法令從事公務之人員，於八十六年七月間在台中市警察局第一分局實
    習，因此結識該分局第三組警員王明德（為依據法令從事公務之人員，於八十七
    年十二月十四日被免職，業經本院另案審結），因丁○○前曾要求知悉其係以向
    考生收取金錢後，為考生修改電腦成績，使考生得以錄取之乙○○為其仲介欲報
    考警大之考生，故乙○○遂與丁○○共同基於對於違背職務之行為，要求賄賂之
    概括犯意聯絡，由乙○○詢問王明德是否有意進入警大二技班就讀，其有特殊門
    路可達成，惟代價為七十萬至八十萬元間，經王明德表明有意願後，乙○○遂與
    丁○○聯繫，經確認每人之價碼為七十萬元後，王明德亦表示對此價碼同意，即
    於八十六年九月間，經由乙○○之安排於香榭飯店與丁○○見面，王明德告知丁
    ○○其手頭不便僅先籌得四十萬元，餘款待日後再補足，經丁○○應允，王明德
    遂將其所攜帶之現金四十萬元及個人資料交付予丁○○收受，並於兩日後，在警
    大門口外，將餘款三十萬元交付予乙○○收受，而乙○○亦將該三十萬元轉交予
    丁○○，嗣丁○○即依約於二技班複試前（二技班係於八十六年九月二十八日初
    試，同年十月十五日複試），依前揭壹、一、所述之方式竄改分數舞弊，王明德
    得以順利通過考試，進入警大就讀。
參、乙○○因前開在台中市警察局第一分局實習期間，並結識警員黃瑞煌（於本件行
    為時係台中市警察局刑事警察隊中一分局偵查員，為依據法令從事公務之人員，
    於八十七年八月十三日被免職，業經本院另案審結）相識，嗣於八十七年五月間
    ，乙○○因丁○○又告知將再以電腦為考生更改成績之方式讓考生得以順利通過
    考試，而每名考生僅收取八十萬元之賄款，且要求乙○○再找尋是否有報考警大
    二技班之考生，乙○○即承上與丁○○共同對於違背職務之行為要求賄賂之概括
    犯意聯絡，向黃瑞煌告知有此管道，且行賄價碼為每人八十萬元，黃瑞煌因手頭
    不便而有所猶豫，乙○○見狀乃告知黃瑞煌可多拉幾名考生，再將每人行賄價碼
    提高為一百萬元，則黃瑞煌需支付之賄款即可少一點，黃瑞煌決意行賄，又為減
    輕其自己之負擔，乃向其警專專修班第七期之同學胡崇銘（於本件行為時係台中
    縣警察局刑事警察隊豐原分局偵查員，為依據法令從事公務之人員，於八十七年
    八月十三日被免職，業經本院另案審結）及張榕（為依據法令從事公務之人員，
    業於偵查中向台灣桃園地方法院檢察署檢察官自首，經該署檢察官為不起訴處分
    ）告稱有此管道，惟每一人所需賄款為一百萬元，要渠二人考慮看看，而使渠等
    二人均陷於錯誤，認此管道每人所需之賄款確為一百萬元，嗣二人經考慮後決意
    行賄，即與黃瑞煌共同基於對於依據法令從事公務之人員，關於違背職務之行為
    期約與交付賄賂之犯意聯絡，由胡崇銘於同年六月十七日晚間九時許，攜帶現金
    一百萬元至黃瑞煌位於台中市○○○街十七號家交付予黃瑞煌，由張榕於同年月
    十八日下午二時許，攜帶現金一百萬元至黃瑞煌所服務之辦公室內交付予黃瑞煌
    。黃瑞煌遂於翌日（即六月十九日）將前開賄款及其本身所籌得之十萬元共計二
    百十萬元與其自己、胡崇銘、張榕之個人資料攜至警大停車場內交付予乙○○收
    受，並稱其自己部分之賄款僅能籌得如此而已，要乙○○幫忙向上手說項，乙○
    ○則基於與丁○○共同對於違背職務之行為收受賄賂之犯意聯絡，將該二百十萬
    元收下，惟仍要求黃瑞煌於考試前再想辦法補交二十萬元，嗣乙○○將該賄款攜
    至丁○○之辦公室內交予丁○○收受，嗣後黃瑞煌因報考資格不符未能應試，丁
    ○○遂於同年六月底，將現金五十萬元交予乙○○（因丁○○就胡崇銘、張榕部
    分係以每人八十萬元計算、就黃瑞煌部分係以五十萬元計算，總計為二百一十萬
    元，故就黃瑞煌部分退款金額為五十萬元），由乙○○約黃瑞煌在警大附近，將
    該五十萬元退還。嗣經八十七年七月十日、十一日考試完畢後，丁○○即於八十
    七年七月二十四日凌晨一時三十分許，進入電算中心機房啟動計算大學部各科成
    績之程式（ＣＯＮＴ九三一一）、二技班各科成績之程式（ＣＯＮＴ九三二一）
    進行各科成績計算，並啟動計算大學部總分程式（Ｔ九三一）及計算二技班總分
    程式（Ｔ九七三），以便計算總分，並啟動榜單列印程式（ＯＲＤＥＲ九八一、
    九八二、九八三、九八四）進行列印榜單，乃趁機啟動其先前設定之ＲＥＭＮ程
    式，而依前揭壹、二、所述之方式竄改考生分數舞弊，胡崇銘、張榕二人因此均
    順利通過初試，惟因警大查覺該考試有舞弊情事，胡崇銘、張榕於八十七年八月
    七日複試時則均未通過。乙○○嗣在偵查中自白前情。
肆、案經刑事警察局報請並移送台灣桃園地方法院檢察署檢察官偵辦，以及該署檢察
    官自動檢舉後偵查起訴。
        理  由
一、訊據被告乙○○固不否認於右揭時、地，告知王明德及黃瑞煌關於警大二技班有
    特殊之入學管道，引介王明德認識丁○○，並收取王明德所交付三十萬元轉交予
    丁○○，又向黃瑞煌收取包括由黃瑞煌、胡崇銘及張榕所交付之二百十萬元轉交
    予丁○○之事實均坦承不諱，惟矢口否認涉有共同收賄罪行，辯稱：僅係單純幫
    忙好友能順利考上警大而幫助行賄，並未從中獲取任何利益，且就丁○○係如何
    竄改成績亦不知情云云。然查，丁○○自八十三年六月十五起兼代警大電算中心
    代理主任至八十七年七月三十一日止，負責綜理該校資訊行政、教學及研究事項
    等業務，為依據法令從事公務之人員，而該電算中心於該校辦理招生考試時，負
    責招生委員會電子計算機作業組業務，其職掌事項為擬定電子計算機作業人員訓
    練計畫、簽印及測試有關電腦閱卷卡片、輸入及輸出考生資料、負責電腦閱卷及
    核計考試成績、打印成績單及協助錄取分發工作、處理考生申請成績複查等事項
    ，為丁○○自承屬實，被告既係丁○○之外甥且本身就讀警大，就丁○○上開工
    作內容自亦知之甚稔。詎丁○○竟以有管道幫助考生入學，而索取高額費用，依
    情顯然丁○○係藉其職務之便，在電腦作業當中竄改考生成績使達入學標準為違
    背其職務之行為甚明。且本件丁○○確有於警大八十六年度二技班及八十七年度
    二技班入學考試以事實欄壹一、二所示方法舞弊之事實，並據本院八十七年度少
    連訴字第五三號判決認定翔實，有上開判決書一件附卷可考。而被告於警訊時亦
    坦認其猜想丁○○應是從電腦中修改考生成績等語（八十七年八月十日警訊筆錄
    ），足認被告事前確已明知丁○○有以違背職務之行為收取賄賂之意。而被告於
    警訊時坦認係丁○○要伊去找實習單位學長，看有無欲報考警大者，渠可幫助考
    上並收取七十萬元（八十六年度警大二技班）及八十萬元（八十七年度警大二技
    班），伊即分別詢問王明德及黃瑞煌等語（八十七年八月十日、八十七年八月十
    八日警訊筆錄），核與證人黃瑞煌警訊時及偵查中證述（八十七年八月十三日警
    訊筆錄、偵字第一二０二九號偵查卷第一三五頁、偵字第一二０三０號偵查卷第
    二十三頁至第二十四頁、第一一七頁）、證人胡崇銘警訊時證述（八十七年八月
    十日警訊筆錄）、證人張榕於偵查中證述（八十七年八月十一日偵訊筆錄）情節
    均相符，並有黃瑞煌自白書一紙在卷可憑。且證人黃瑞煌、胡崇銘及張榕於本院
    八十七年度少連訴字第五三號訊問時亦均坦承前情無訛，並經本院影印相關筆錄
    附卷可參。又證人丁○○、王明德、黃瑞煌及胡崇銘涉案部分，亦經本院八十七
    年度少連訴字第五三號刑事判決審認明確。被告既明知丁○○欲藉為違背職務之
    行為索求賄賂，竟依請分向王明德、黃瑞煌詢問有無意願要求賄賂，嗣並收取王
    明德所交付三十萬元及向黃瑞煌收取包括由黃瑞煌、胡崇銘及張榕所交付之二百
    十萬元，均轉交予丁○○，顯然被告與丁○○間就要求及收受賄賂以為違背職務
    之犯行，確有犯意聯絡及行為分擔。雖本件並無查得被告與丁○○間就收取賄賂
    部分有朋分利益之證據，然此已無礙於前揭被告與丁○○間為共同正犯之認定。
    又被告係警大大學部正科六十三期一隊刑事警察學系學生，自八十三年八月十二
    日入學，於八十七年六月二十六日畢業，在校期間職務是學生，並非依據法令從
    事公務之人員，有中央警察大學八十八年十一月十日（八八）校關字第八八五五
    七０號函一紙在卷可按。是本案事證明確，被告犯行堪以認定，應予依法論科。
二、查被告乙○○雖非依據法令從事公務之人員，亦非受公務機關委託承辦公務之人
    ，其與依據法令從事公務之人員丁○○基於共同之犯意聯絡，於警大八十六年度
    二技班考試時，由乙○○介紹王明德並收取賄賂，而由丁○○利用職務之便，竄
    改電腦內王明德應考成績分數，使達到錄取分數，並進而變造警大職員依職務鍵
    入原本屬正確之王明德應考成績，將之登載於其職務上所掌之考生成績單及初試
    錄取榜單，並交由警大教務處之人員寄發予考生及公告放榜之行為，係犯貪污治
    罪條例第二條前段、第三條、第四條第一項第五款之對於違背職務之行為收受賄
    賂罪、刑法第二百二十條（八十六年十月八日修正前）、第二百十六條、第二百
    十一條之行使變造公文書罪（其變造之低度行為，為行使之高度行為所吸收，不
    另論罪）、第二百二十條（八十六年十月八日修正前）、第二百十六條、第二百
    十三條之行使公務員明知為不實之事項而登載於職務上所掌之公文書罪（其明知
    為不實之事項而登載於職務上所掌之公文書罪之低度行為，為行使之高度行為所
    吸收，不另論罪）；又其嗣後在終端機銀幕上直接竄改先前已由讀卡機讀入王明
    德電腦答案卡中之答案，因而變造其他同仁依職務藉由讀卡機讀入前揭王明德原
    所塗劃之答案之行為，係犯刑法第二百二十條（八十六年十月八日修正前）、第
    二百十一條之變造公文書罪；再而其嗣又於放榜後塗改王明德之電腦答案卡，且
    於教務處人員前來收取答案卡時，將前開經其變造之答案卡一併交付予該等人員
    之行為，係犯刑法第二百十六條、第二百十條之行使變造私文書罪（其變造之低
    度行為，為行使之高度行為所吸收，不另論罪）。又於警大八十七年度二技班考
    試時，與依據法令從事公務之人員丁○○基於共同之犯意聯絡，由乙○○介紹黃
    瑞煌，進而允以舞弊收受黃瑞煌、胡崇銘及張榕所交付賄賂，於電腦內為胡崇銘
    及張榕竄改成績分數，使其等達到錄取分數，並進而變造警大同仁依職務鍵入原
    本屬正確之胡崇銘及張榕成績，又將之登載於其職務上所掌之考生成績單及初試
    錄取榜單，並交由警大教務處之人員寄發予考生及公告放榜之行為，係犯貪污治
    罪條例第三條、第四條第一項第五款之對於違背職務之行為收受賄賂罪、刑法第
    二百二十條第二項、第一項、第二百十六條、第二百十一條之行使變造公文書罪
    （其變造之低度行為，為行使之高度行為所吸收，不另論罪）、第二百二十條第
    二項、第一項、第二百十六條、第二百十三條之行使公務員明知為不實之事項而
    登載於職務上所掌之公文書罪。（其明知為不實之事項而登載於職務上所掌之公
    文書罪之低度行為，為行使之高度行為所吸收，不另論罪）。被告與丁○○就上
    開犯行實施，有犯意聯絡及行為分擔，為共同正犯。被告與丁○○對於違背職務
    之行為要求、期約賄賂，進而收受賄賂，則要求、期約賄賂之低度行為，應為其
    收受賄賂之高度行為所吸收，故不另論其對於違背職務之行為要求、期約賄賂罪
    （最高法院二十七年度上字第四四八號例意旨參照）。被告先後所犯行使變造公
    文書罪、行使公務員明知為不實之事項而登載於職務上所掌之公文書罪、對於違
    背職務之行為收受賄賂罪部分，均觸犯構成要件相同罪名，顯係基於概括之犯意
    反覆為之，均應依連續犯之規定，論以一罪，並加重其刑，惟對於違背職務之行
    為收受賄賂罪部分之法定本刑為無期徒刑或十年以上有期徒刑，依刑法第六十五
    條第一項規定，就無期徒刑部分不得加重，故僅就法定本刑十年以上有期徒刑及
    罰金刑部分加重其刑。被告所犯之前開各罪，以及其所犯之行使變造私文書罪間
    ，有方法、結果之牽連關係，依刑法第五十五條之規定，從一重之對於違背職務
    之行為收受賄賂罪處斷。又按貪污治罪條例第八條第二項前段規定「犯第四條至
    第六條之罪，在偵查中自白，如有所得並自動繳交全部所得財物者，減輕其刑」
    ，察其意旨，顯見犯該法第四條至第六條之罪而有所得者，除在偵查中自白外，
    尚須具備自動繳交全部所得財物之要件，始能依該項規定減輕其刑。若無犯罪所
    得，因其本無所得，自不生應否具備該要件之問題，僅在偵查中自白，即有上開
    規定之適用。再所謂犯罪所得係指被告自己實際所得，不包括其他共犯所得。本
    件被告並未實際獲得財物，其於偵查中自白犯行，依上說明，仍應依貪污治罪條
    例第八條第二項後段之規定減輕其刑，並依法先加後減之。公訴意旨就告前所涉
    之行使變造公文書罪、行使公務員明知為不實之事項而登載於職務上所掌之公文
    書罪、行使變造私文書罪部分，起訴法條雖未論及，惟此與已經起訴部分有方法
    、結果之牽連關係，屬裁判上一罪，本院仍得併與審判，併予敘明。爰審酌警大
    係我國警官人才培育之搖籃，而該校學生畢業後，係基層員警執法之領導與模範
    者，其等品德操守攸關警界聲譽與形象甚鉅，亦關係著社會治安之良窳，是以該
    校學生之素質與能力必須嚴格把關控管，不容有循私舞弊者蒙混其間，且進入警
    大二技班就讀，已成為當前我國警察晉陞警官之惟一途徑，為所有基層員警之最
    大希望與理想，多數員警於勤務之餘認真準備考試不敢稍懈，是該等考試之公平
    性，亦絕不容遭破壞，然而本件被告身為警大學生，未能清廉自持，反而夥同丁
    ○○向參加考試學生之收取賄款，致破壞警大前揭考試正確性及公平性，嚴重打
    擊警界士氣及聲譽，惟被告犯罪後即供認所涉大部情節，態度良好等一切情狀，
    量處如主文所示之刑，並依貪污治罪條例第十七條規定，宣告褫奪公權五年，以
    資懲儆。另公訴意旨雖聲請判處被告有期徒刑十年，惟經斟酌本件之客觀情形，
    本院認以判處有期徒刑八年為適當，併此敘明。末按犯第四條至第六條之罪者，
    其所得財物，應予追繳，並依其情節分別沒收或發還被害人，前項財物之全部或
    一部無法追繳時，應追徵其價額，或以其財產抵償之，貪污治罪條例第十條第一
    項、第二項分別定有明文；又關於違背職務交付之賄賂，因行賄人亦屬違法行為
    ，並非被害人，故依法應予沒收，且如所得財物為金錢而無法追繳時，應以其財
    產抵償之，不發生追徵價額之問題（最高法院八十年度台上字第一五四六號、七
    十七年度台上字第四一八七號判決意旨參照），又因共同正犯對犯罪之全部事實
    均應負責，是以賄款之沒收追繳，亦應由共犯連帶負責（最高法院七十六年度台
    上字第二九二○號判決意旨參照）。本件被告與丁○○共同犯罪所得二百三十萬
    元，應依貪污治罪條例第十條第一項、第二項規定諭知所得財物應予連帶追繳沒
    收，如全部或一部無法追繳時，應以其財產抵償之。
據上論斷，應依刑事訴訟法第二百九十九條第一項前段，貪污治罪條例第二條前段、
第三條、第四條第一項第五款、第八條第二項前段、第十條第一項、第二項、第十七
條，刑法第十一條前段、第二十八條、第五十六條、第二百十六條、第二百十條、第
二百十一條、第二百十三條、第二百二十條第二項、第一項、第五十五條、第三十七
條第二項，判決如主文。
本案經檢察官周懷廉到庭執行職務。
中      華      民      國    八十九    年      三      月     十四     日
                                臺灣桃園地方法院刑事第一庭
                                    法  官  熊  祥  雲
右正本證明與原本無異。
如不服本判決，應於判決送達後十日內向本院提出上訴狀( 應附繕本 )，上訴於
臺灣高等法院。
                                    書記官  沈  秀  珍
中      華      民       國    八十九    年     三      月     二十    日
附錄本判決論罪科刑依據之法條：
貪污治罪條例第四條：
有下列行為之一者，處無期徒刑或十年以上有期徒刑，得併科新台幣一憶元以下罰金
：
五、對於違背職務之行為，要求期約或收受賄賂，或其他不正利益者。
貪污治罪條例第十條：
犯第四條至第六條各款之罪者，其所得財物，應予追繳，並依情節分別沒收或發還被
害人。
前項財物之全部或一部無法追繳時，應追徵其價額，或以其財產抵償之。其財產總額
不足抵償應追徵之價額時，毋庸酌留其家屬必需生活費。
刑法第二百十六條
行使第二百十條至第二百十五條之文書者，依偽造、變造文書或登載不實事項或使登
載不實事項之規定處斷。
刑法第二百十條
偽造、變造私文書，足以生損害於公眾或他人者，處五年以下有期徒刑。
刑法第二百十一條
偽造、變造公文書，足以生損害於公眾或他人者，處一年以上七年以下有期徒刑。
刑法第二百十三條
公務員明知為不實之事項，而登載於職務上所掌之公文書，足以損害於公眾或他人者
，處一年以上七年以下有期徒刑。
刑法第二百二十條
在紙上或物品上之文字、符號、圖畫、照像，依習慣或特約，足以為表示其用意之證
明者，關於本章及本章以外各罪，以文書論。
錄音、錄影或電磁紀錄，藉機器或電腦之處理所顯示之聲音、影像或符號，足以為表
示其用意之證明者，亦同。
稱電磁紀錄，指以電子、磁性或其他無法以人之知覺直接認識之方式所製成之紀錄，
而供電腦處理之用者。


司法院資訊處製作；財團法人民間司法改革基金會備份。
